臺灣高等法院花蓮分院刑事判決　　　　　　九十一年度上易字第一三一號
　　上　訴　人　臺灣花蓮地方法院檢察署檢察官
　　被　　　告　乙○○
右列上訴人因被告傷害等案件，不服臺灣花蓮地方法院九十一年度易字第一Ｏ五號中
華民國九十一年五月三十一日第一審判決( 起訴案號：臺灣花蓮地方法院檢察署九十
一年度偵字第一一八號 )，提起上訴，本院判決如左：
    主  文
原判決撤銷。
乙○○無故侵入他人住宅，處拘役貳拾日，如易科罰金，以佰元折算壹日；又傷害
人之身體，處拘役伍拾日，如易科罰金，以佰元折算壹日，應執行拘役陸拾日，如
易科罰金，以佰元折算壹日。
    事  實
乙○○曾與甲○○之前夫徐顯祥涉妨害家庭一案，經甲○○撤回告訴，而不起訴處分
，甲○○因而與徐顯祥離婚，徐顯祥於九十年六月十七日凌晨前往甲○○住處談論小
孩就學問題，乙○○於九十年六月十七日凌晨五時許，以欲尋訪徐顯祥為由，未經甲
○○同意，竟無故侵入花蓮縣北埔鄉○○村○○街二三三巷七弄三十一號甲○○住處
，嗣因甲○○欲將乙○○拉出屋外，雙方發生肢體拉扯，詎乙○○另竟基於傷害之犯
意，以拉扯及蹲下用嘴囓咬傷甲○○之方式，使甲○○身體受有右掌瘀傷約四乘．一
公分、左前臂瘀傷約二乘二公分、右膝瘀腫約十乘十公分等傷害。
案經被害人甲○○訴由花蓮縣警察局新城分局報告臺灣花蓮地方法院檢察署檢察官偵
查起訴。
    理  由
一訊之被告乙○○固坦承有與被害人甲○○於前揭時地發生拉扯並咬傷洪女之事實，
  惟矢口否認有何侵入住宅及傷害犯行，辯稱：「並未進入洪女住處，在門口即與洪
  女發生拉扯，拉扯過程中，洪女將伊推倒，且把腳伸過來，伊係出於自衛才咬洪女
  」云云。惟查前揭事實，業據被害人甲○○於警訊時及原審偵審中指述綦詳，並有
  診斷證明書一份及告訴人受傷情形照片三幀在卷可參，另證人即到場處理警員劉清
  富亦證稱：被告確曾進入洪女住處等語，則被告既先不法侵入洪女住處，洪女將被
  告拉出門外，係屬權利之正當行使，被告以拉扯及用嘴囓咬傷洪女之方式，使洪女
  受傷，自非正當防衛。至於證人徐顯祥於偵查中雖證稱被告應該沒有跑到屋子的大
  門內，至於她有無咬人我也沒看到等語。但被告確有進入屋內，分別據告訴人及證
  人劉清富供證在卷，被告亦承認咬傷告訴人，證人徐顯祥上開證言，自不足據為有
  利被告之認定。本件事證明確，被告所辯不足採信，犯行堪以認定。
二核被告所為，係犯刑法第二百七十七條第一項之傷害罪、同法第三百零六條第一項
  之無故侵入他人住宅罪。被告所犯前開二罪間，犯意各別，構成要件亦互不相同，
  應予分論併罰。原審據以論科，雖非無見。惟查本件告訴人之所以與其夫徐顯祥，
  係肇因於徐顯祥與被告兩人妨害家庭一案，嗣雖經告訴人撤回告訴，被告仍對告訴
  人不滿，已據告訴人於請求上訴狀陳述甚詳，而被告行為後又一再藉詞否認犯行，
  態度不佳，其無故侵入住宅，並傷害告訴人，致使告訴人及家人恐懼萬分且未與告
  訴人和解，賠償損害，原審僅處以罰金，自嫌過輕，檢察官上訴意旨執此指摘原判
  決不當，為有理由，應將原判決撤銷改判。爰審酌被告妨害告訴人家庭於前（參見
  卷附前科紀錄表），又侵入告訴人住宅，加以傷害於後，行為後又藉詞否認犯行，
  毫無悔意，態度不佳，且未與告訴人和解，賠償損害及告訴人所受傷害之程度等一
  切情狀，就侵入住宅部分，量處拘役二十日，就傷害部分量處拘役五十日，同時均
  諭知易科罰金之折算標準，並定其應執行之刑為拘役六十日，並諭知易科罰金之折
  算標準，以示懲儆。
據上論斷，應依刑事訴訟法第三百六十九條第一項前段，第三百六十四條，第二百九
十九條第一項前段，刑法第二百七十七條第一項、第三百零六條第一項、第四十一條
、第五十一條第六款，罰金罰鍰提高標準條例第一條前段、第二條判決如主文。
本案經檢察官崔紀鎮到庭執行職務。
中      華      民      國      九十一    年     八     月     十五     日
                                    審判長法官  謝  志  揚
                                          法官  賴  淳  良
                                          法官  莊  謙  崇
右正本證明與原本無異。
本件不得上訴。
                                        書記官  林  明  智
中      華      民      國      九十一    年     八     月     十六     日
